【裁判字號】    98,消債更,417
【裁判日期】    980706
【裁判案由】    更生事件
【裁判全文】
臺灣板橋地方法院民事裁定          98年度消債更字第417號
聲  請  人  甲○○
上列當事人聲請消費者債務清理更生事件，本院裁定如下：
    主  文
債務人甲○○自中華民國九十八年七月八日下午四時起開始更生
程序。
本件得由司法事務官進行更生程序。
    理  由
一、按法院開始更生程序之裁定，應載明其年、月、日、時，並
    即時發生效力，消費者債務清理條例第45條第1 項定有明文
    。
二、本件聲請意旨略以：聲請人因有不能清償債務情事，民國95
    年間依「中華民國銀行公會會員辦理消費金融案件無擔保債
    務協商機制」，與最大債權銀行元大商業銀行達成分期還款
    協議，同意自95年7 月起，分120 期，利率4 ％，每月償還
    新臺幣（下同）24,603元。惟聲請人每月收入扣除依協商條
    件應清償之金額後，無法維持最低基本生活，係有不可歸責
    於己致履行顯有重大困難之事由，爰請求裁定准予更生等語
    。
三、經查，聲請人主張之上開事實，業據其提出債權人清冊、財
    產及收入狀況說明書、財團法人金融聯合徵信中心當事人綜
    合信用報告（已註記曾經參與銀行公會協商；目前狀態「毀
    諾」）、戶籍謄本、財政部臺灣省北區國稅局財產歸屬資料
    清單、95暨96年度綜合所得稅各類所得資料清單等為證。雖
    聲請人於消費者債務清理條例施行前，曾與各債權人就無擔
    保債權成立協商，約定自95年7 月起，分120 期，按月償還
    24,603元，有協議書1 紙可憑。惟本件聲請人95、96年度之
    收入總額分別為391,924 元、388,365 元，此有聲請人上開
    2 年度之所得資料清單附卷足據，而依協商條件每月應繳金
    額為24,603元，1 年應繳納之金額即有295,236 元。而聲請
    人居住於臺北縣，依行政院主計處公佈之98年度臺灣省每人
    每月最低生活費用為10,792元，聲請人95、96年度之收入於
    依協商履行後，所餘顯不足以維持生活必要支出及扶養費用
    ，其履行自有重大困難，聲請人主張因不可歸責於己之事由
    ，致履行原協商條件有重大困難，應堪採信。此外，本件又
    查無聲請人有消費者債務清理條例第6 條第3 項、第8 條或
    第46條各款所定駁回更生聲請之事由存在，是本件更生聲請
    ，應屬有據，爰裁定如主文。
四、至於聲請人於更生程序開始後，應另提出足以為債權人會議
    可決或經法院認為公允之更生方案以供採擇，俾免更生程序
    進行至依消費者債務清理條例第61條規定應行清算之程度，
    附此敘明。
中    華    民    國    98    年    7     月    6     日
                    民事第二庭    法  官  鍾啟煌
上為正本係照原本作成
本件不得抗告
本裁定於民國98年7 月8 日下午4 時公告
中    華    民    國    98    年    7     月    6     日
                                  書記官  黃琴茜


司法院資訊處製作；財團法人民間司法改革基金會備份。
